【裁判字號】    97,抗,307
【裁判日期】    971208
【裁判案由】    損害賠償
【裁判全文】
臺灣高等法院臺南分院民事裁定  97年度抗字第307號
抗  告  人  乙○○
上抗告人因與相對人丙○○等八人間請求損害賠償事件，對於中
華民國九十七年十月九日台灣雲林地方法院所為裁定（九十七年
度訴字第三八一號），提起抗告，本院裁定如下：
      主      文
抗告駁回。
抗告訴訟費用新台幣壹仟元由抗告人負擔。
      理      由
一、抗告意旨略以：伊前經原審法院另案認定為無資力負擔訴訟
    費用而准予訴訟救助，本件應依前例准予訴訟救助。且伊現
    已身無分文，貧病交迫，原法院向無資力支付訴訟費用之伊
    徵收訴訟費用，與情理有違。伊前向相對人等人請求給付損
    害賠償事件，經伊就原審法院九十七年度家訴字第二號民事
    判決提起上訴，而由鈞院以九十七年度家上字五二號受理後
    ，因相對人等人假意與伊和解，騙得伊撤回起訴；詎伊撤回
    起訴後，相對人等人竟無人願履行和解條件，伊不得已再向
    原審法院提起本件訴訟。又本件訴訟標的雖係請求賠償精神
    慰撫金，惟與前案訴訟之原因事實不同，並非同一事件，原
    審法院逕以裁定駁回，即有違誤；爰提起抗告，求為廢棄原
    裁定等語。
二、按提起民事訴訟，應依民事訴訟法第七十七條之一三規定繳
    納裁判費，此為必須具備之程式。又按當事人起訴未繳納裁
    判費，經審判長限期命補正，如逾期不遵行者，即應認其起
    訴為不合法，由法院以裁定駁回原告之訴，此參同法第二百
    四十九條第一項第六款規定自明。
三、查：
（一）抗告人於原審以相對人丙○○等八人為對造，主張其受相
      對人等人歷時長達二十年之辱罵、毆打，在精神及身體上
      受有極大痛苦；前經伊另案訴請相對人賠償損害，由原審
      法院以九十七年度家訴字第二號判決後，再經伊提起上訴
      ，而由台南高分院以九十七年度家上字第五二號受理在案
      。嗣伊因相對人聯合惡意欺騙，而撤回前案之起訴後，相
      對人於伊前往商討後續事宜時，竟再次以足以貶低伊人格
      之惡語辱罵伊，致伊受有精神上極大痛苦之損害；為此本
      於侵權行為損害賠償請求權，起訴請求相對人辛○○賠償
      新台幣（下同）四十八萬元，相對人丙○○、戊○○、己
      ○○、甲○○、庚○○、丁○○各賠償五十萬元之精神慰
      撫金等語；惟並未同時繳納第一審裁判費。嗣原審法院定
      期於九十七年九月三十日行準備程序時，當庭裁定命抗告
      人應於五日內補繳第一審裁判費三萬五千四百五十二元，
      同時諭知逾期不繳即裁定駁回其訴，並記明筆錄在卷；惟
      抗告人迄至九十七年十月七日止，並未遵期繳納裁判費，
      亦未向原審法院聲請訴訟救助等情，此有抗告人之「民事
      起訴狀」（參見原審虎簡調字卷第四頁至第十頁），及原
      審法院準備程序筆錄、民事科查詢簡答表在卷（參見原審
      訴字卷第二０頁、第二四頁）可參。
（二）抗告人於原審法院起訴時並未同時繳納第一審裁判費，嗣
      經原審法院裁定命其補繳裁判費後，復未遵期補繳，其在
      第一審之起訴難認為合法；原審法院以抗告人之訴不合法
      為由，於九十七年十月九日裁定駁回其在第一審之訴及假
      執行聲請，依上開說明，即無不合。
（三）抗告人雖抗辯：伊前經原審法院另案認定為無資力負擔訴
      訟費用而准予訴訟救助，本件應依前例准予訴訟救助。且
      伊現已身無分文，貧病交迫，原審法院向無資力支付訴訟
      費用之伊徵收訴訟費用，與情理有違云云；惟按准予訴訟
      救助者，僅於本案訴訟終結前，有暫免裁判費及其他應預
      納之訴訟費用之效力，此參民事訴訟法第一百十條第一項
      第一款規定至明。抗告人於原審法院提起之本件訴訟，與
      前案訴訟分屬二不同民事事件，本件訴訟即非前案准予訴
      訟救助之效力所及。抗告人提起本件民事訴訟時，既未同
      時繳納第一審裁判費，其起訴不合法定程式，原應遵期補
      繳第一審裁判費或重新聲請准許本件訴訟事件之救助，乃
      竟未此之為，所為上揭抗辯，難認為有理由。
四、據上論結，本件抗告為無理由，依民事訴訟法第四百九十五
    條之一第一項、第四百四十九條第一項、第九十五條、第七
    十八條，裁定如主文。
中    華    民    國    97    年    12    月    8     日
                  民事第三庭    審判長法  官  陳  光  秀
                                      法  官  莊  俊  華
                                      法  官  李  文  賢
上為正本係照原本作成。
如不服本裁定，僅得於收受本裁定正本送達後10日內以適用法規
顯有錯誤為理由，向本院提出再抗告狀（須附繕本）依法應繳納
抗告費新台幣1千元，並委任律師為訴訟代理人，經本院許可後
始可再抗告於最高法院。
中    華    民    國    97    年    12    月    8     日
                                      書記官  劉  清  洪
【附記】
民事訴訟法第495條之1第2項準用同法第466條之1第1、2項規定
：
(1)對於第二審判決上訴，上訴人應委任律師為訴訟代理人。但上
  訴人或其法定代理人具有律師資格者，不在此限。
(2)上訴人之配偶、三親等內之血親、二親等內之姻親，或上訴人
  為法人、中央或地方機關時，其所屬專任人員具有律師資格並
  經法院認為適當者，亦得為第三審訴訟代理人。
民事訴訟法第466條之2：
  上訴人無資力委任訴訟代理人者，得依訴訟救助之規定，聲請
  第三審法院為之選任律師為其訴訟代理人。


司法院資訊處製作；財團法人民間司法改革基金會備份。
